臺灣橋頭地方法院民事裁定
                                   111年度橋簡聲字第37號
聲  請  人  華廈京都管理委員會

法定代理人  鄭穎聰  


相  對  人  李俊輝  
上列當事人間聲請停止強制執行事件，本院裁定如下：
    主  文
聲請人為相對人供擔保新臺幣貳萬陸仟元後，本院一一一年度司
執字第六五八九四號損害賠償強制執行事件之強制執行程序，於
本院一一一年度橋補字第九五五號再審之訴事件（含嗣後改分之
案件）調解或和解成立、判決確定或撤回起訴前，應暫予停止。
    理  由
一、聲請意旨略以：相對人以本院111年度橋簡第235號確定判決
    （下稱系爭判決）對聲請人向本院聲請強制執行，經本院以
    111年度司執字第65894號強制執行事件（下稱系爭執行事件
    ）受理。因聲請人已向本院提起再審之訴（111年度橋補字
    第995號，下稱系爭訴訟事件）。爰依強制執行法第18條第2
    項規定，聲請供擔保裁定停止系爭執行事件強制執行程序等
    語。
二、按有回復原狀之聲請，或提起再審或異議之訴，或對於和解
    為繼續審判之請求，或提起宣告調解無效之訴、撤銷調解之
    訴，或對於許可強制執行之裁定提起抗告時，法院因必要情
    形或依聲請定相當並確實之擔保，得為停止強制執行之裁定
    ，強制執行法第18條第2項定有明文。又法院裁定准許停止
    強制執行所定之擔保金，係備供債權人因停止執行所受損害
    之賠償，其數額應依標的物停止執行後，債權人未能即時受
    償或利用該標的物所受之損害額，或其因另供擔保強制執行
    所受之損害額定之，非以標的物之價值或其債權額為依據。
三、經查：
（一）相對人以系爭判決為執行名義向本院聲請強制執行，經本
      院以系爭執行事件受理，並於民國111年11月24日核發扣
      押命令，禁止聲請人在新臺幣（下同）192,528元之範圍
      內，向第三人三信商業銀行股份有限公司高雄分行收取債
      權或為其他處分，前開銀行亦不得對聲請人清償。嗣聲請
      人提起系爭訴訟事件，現由本院審理中等情，業據本院依
      職權調閱系爭訴訟事件、系爭執行事件之卷宗核閱屬實，
      執行程序自尚未終結。是本院斟酌系爭執行事件如繼續執
      行，聲請人日後縱獲勝訴，亦恐受有難以回復損害之虞，
      故認系爭執行事件有停止執行之必要，因認聲請人聲請停
      止執行，合法有據，應予准許。
（二）系爭訴訟事件之訴訟標的價額經本院核定為195,258元，
      相對人因本件停止執行所受損害，相當於上開金額延後受
      償之法定遲延利息，至於相對人延後受償期間，應視該系
      爭訴訟事件何時確定為斷。由於何時確定尚無定論，本院
      審酌系爭訴訟事件為簡易訴訟事件，並參酌各級法院辦案
      期限實施要點第2點規定之一、二審辦案期限，再考量本
      件訴訟之難易度，兼考量其他遲滯因素導致實際受償日期
      延宕等一切情事，酌定本件應供擔保金額為26,000元，爰
      裁定如主文所示。
四、依強制執行法第18條第2項，裁定如主文。
中　　華　　民　　國　　111 　年　　12　　月　　8 　　日
                  橋頭簡易庭  法　 官  林揚奇 
以上正本係照原本作成。
如對本裁定抗告須於裁定送達後10日內向本院提出抗告狀，並繳
納裁判費新臺幣1,000元。 
中　　華　　民　　國　　111 　年　　12　　月　　8 　　日
                              書 記 官  陳麗如